---
title: "Untitled"
output:
  html_document:
    df_print: paged

---

```{r setup, include=FALSE}
knitr::opts_chunk$set(echo = TRUE)
library(dplyr)
library(ggplot2)
library(data.table)
library(gridExtra)
library(DALEX)
library(DALEXtra)
```

##### Wczytanie zbioru danych

```{r }
df <- OpenML::getOMLDataSet(data.id = 42225)
df <-  df$data
df
```


##### Dane:



##### Przygotowanie naszego zbioru danych do dalszej analizy. Zamienienie kolumny cut na wartosci numeryczne, skala oceny ciecia

```{r}

df <- df[, c(1, 2, 3, 4, 5, 6, 8, 9, 10, 7)]
df$cut <- ifelse(df$cut=="Fair", 0, ifelse(df$cut=="Good", 1, 
                                          ifelse(df$cut=="Very Good", 2, 
                                                 ifelse(df$cut=="Premium", 4, 5))))
colnames(df) <- c(colnames(df[1:6]), "x_mes", "y_mes", "z_mes", "price")
df
```


##### Podzielenie naszego zbioru danych na zbiór treninigowy i walidacyjny

```{r}
dt <- sort(sample(nrow(df), nrow(df)*.7))
Train <- df[dt, ]
Valid <- df[-dt, ]
```

##### Stworzenie modelu na zbiorze treningowym

```{r}
model <- ranger::ranger(price~., data=Train)
model

```

##### Stworzenie explainera, który posluzy nam pozniej do wyjasnienia modelu 

```{r}
explainer <- explain(model = model, 
                     data = Train[, -10],
                     y = Train$price)
```



##### Wyjasnienie przy pomocy metody break down i shap dwoch dowolnych wierszy

```{r}
df_bd_0 <- predict_parts(explainer, new_observation = Valid[1, ], type="break_down")
plot(df_bd_0)
```

```{r}
df_shap_0 <- predict_parts(explainer, new_observation = Valid[2,], type = "shap", B = 10)
plot(df_shap_0)
```




##### Dwie obserwacje ze zbioru danych, które maja inne najważniejsze zmienne:

```{r}
df_bd_1 <- predict_parts(explainer, new_observation = Valid[2000, ], type="break_down")
plot(df_bd_1)
```

```{r}
df_bd_2 <- predict_parts(explainer, new_observation = Valid[30, ], type="break_down")
plot(df_bd_2)
```

W przypadku pierwszej obserwacji do najwazniejszych zmiennych naleza carat oraz color, natomiast w przypadku drugiej obserwacji jest to carat oraz y_mes. Przegladajac wieksza liczbe obserwacji mozemy zauwazyc, ze te trzy zmienne w glownej mierze definiuja ostateczna cene diamentu. Reszta parametrow z reguly ma duzo mniejsze znaczenie.



##### Dwie obserwacje które dla tych samych zmiennych maja inne efekty (carat)

```{r}
df_bd_3 <- predict_parts(explainer, new_observation = Valid[1, ], type="break_down")
plot(df_bd_3)
```

```{r}
df_bd_4 <- predict_parts(explainer, new_observation = Valid[2000, ], type="break_down")
plot(df_bd_4)
```

Oczywiscie rezultat jest taki, poniewaz w przypadku pierwszej obserwacji cena diamentu byla duzo mniejsza niz srednia, natomiast w przypadku drugim duzo wieksza
